【裁判字號】    98,訴,767
【裁判日期】    980630
【裁判案由】    搶奪等
【裁判全文】
臺灣高雄地方法院刑事判決               98年度訴字第767號
公  訴  人  臺灣高雄地方法院檢察署檢察官
被      告  庚○○
上列被告因搶奪等案件，經檢察官提起公訴（98年度偵字第1233
6 、12494 號），被告就被訴事實為有罪之陳述，經本院合議庭
裁定改依簡式審判程序，並由受命法官獨任進行審判程序，判決
如下︰
    主  文
庚○○犯竊盜罪，共貳罪，各處有期徒刑貳月，扣案鑰匙參支沒
收；又犯搶奪罪，共參罪，各處有期徒刑柒月。應執行有期徒刑
壹年拾壹月。扣案鑰匙參支沒收。
    事  實
一、庚○○為圖行搶便利及規避警方查緝，竟分別意圖為自己不
    法之所有，各基於竊盜及搶奪之犯意，分別為下列行為：（
    一）於民國98年4 月16日上午6 時許，在高雄市新興區○○○路14 6號12樓之1 ，以其自備之鑰匙3 支（非客觀上具危
    險性之兇器，下同），開啟其母己○○○所有停放在該處之
    車牌號碼XK G-965號重型機車之電門鎖，即逕行發動引擎而
    竊取上開機車，得手後旋騎乘離去（此部分涉親屬間竊盜，
    未據告訴，亦未起訴）。隨於同日附表二編號1 所示時、地
    ，騎乘前揭機車，見丁○○獨自1 人，不及防備之際，即從
    丁○○左後方飛車搶奪其持於手上如附表二編號1 所示之財
    物，得手後旋離去。（二）於附表一編號1 所示時、地，以
    其自備之鑰匙3 支，開啟附表一編號1 所示停放在該處機車
    之電門鎖，即逕行發動引擎而竊取上開機車，得手後旋騎乘
    離去。隨於同日附表二編號2 所示時、地，騎乘前揭竊得機
    車，見乙○○乘坐於楊適年所駕駛車牌號碼ZLA-255 號輕型
    機車上，手提如附表二編號2 所示藍色手提包，不及防備之
    際，即從乙○○右後方飛車搶奪其持於手上如附表二編號2
    所示之財物，得手後旋離去。（三）於附表一編號2 所示時
    、地，以其自備之鑰匙3 支，開啟附表一編號2 所示停放在
    該處機車之電門鎖，即逕行發動引擎而竊取上開機車，得手
    後旋騎乘離去。隨於同日附表二編號3 所示時、地，騎乘前
    揭竊得機車，見甲○○騎乘車牌號碼YMR-915 號重型機車，
    如附表二編號3 所示黑色皮包懸掛於胸前，不及防備之際，
    即飛車搶奪其懸掛於胸前如附表二編號3 所示之財物，得手
    後旋離去。嗣丁○○報警及庚○○於搶奪附表二編號3 所示
    財物逃逸，適為警目睹自後追緝予以逮捕，而循線查獲，並
    扣得庚○○所有，供前揭竊盜犯罪所用之鑰匙3 支，始悉上
    情。
二、案經戊○○、乙○○、甲○○訴由高雄縣政府警察局鳳山分
    局、高雄市政府警察局前鎮分局報告臺灣高雄地方法院檢察
    署檢察官偵查起訴。
    理  由
一、上揭事實，業據被告於警詢、偵查及本院審理時坦承不諱，
    核與告訴人戊○○、乙○○、甲○○、證人即被害人己○○○、丙○○、丁○○於警詢之指訴相符，並有贓物認領保管
    單6 紙、高雄市政府警察局車輛協尋電腦輸入單影本2 紙、
    扣押物品目錄表5 紙、查獲機車等財物現場照片34張、監視
    錄影帶翻拍照片31張附卷可佐，足認被告自白與事實相符。
    本件事證明確，被告竊盜、搶奪犯行洵堪認定。
二、核被告所為，係犯刑法第320 條第1 項之竊盜罪及刑法第32
    5 條第1 項之搶奪罪。其所犯上開如附表一所示2 次竊盜、
    附表二所示3 次搶奪犯行間，犯意各別，行為互殊，應予分
    論併罰。爰審酌被告正值青壯，不思以正途謀生，恣意竊取
    他人財物，又騎乘機車搶奪乘坐於機車上之告訴人乙○○、
    騎車行駛中之告訴人甲○○，苟不慎，將致告訴人乙○○、
    甲○○人車倒地，造成更大傷亡，惡性非輕，惟所竊如附表
    一、二所示財物非鉅，部分財物並業已歸還，有前揭贓物領
    據6 紙附卷可憑，被告犯後坦承全部犯行、態度尚佳等一切
    情狀，各量處如主文所示之刑，並定其應執行刑，以資懲儆
    。至扣案鑰匙3 支，為被告所有，供前揭竊盜犯罪所用，業
    據被告自承在卷，爰依刑法第38條第1 項第2 款之規定，宣
    告沒收。
三、據上論斷，應依刑事訴訟法第273 條之1 第1 項、第284 條
    之1 、第299 條第1 項前段，刑法第320 條第1 項、第325
    條第1 項、第38條第1 項第2 款、第51條第5 款，刑法施行
    法第1 條之1 ，判決如主文。
本案經檢察官辛○○到庭執行職務。
中    華    民    國    98    年    6     月    30    日
                  刑事第九庭    法  官  謝枚霏
附表一：
┌──┬─────┬─────┬────┬──────┐
│編號│時間（民國│  地點    │被害人  │  所得財物  │
│    │）        │          │        │            │
├──┼─────┼─────┼────┼──────┤
│1   │98年4 月19│高雄市新興│戊○○  │車牌號碼XKI-│
│    │日晚上9 時│區○○街87│        │032 號重型機│
│    │30分許    │號前      │        │車1 部（價值│
│    │          │          │        │新臺幣（下同│
│    │          │          │        │）5,000元） │
├──┼─────┼─────┼────┼──────┤
│2   │98年4 月20│高雄縣鳳山│丙○○  │車牌號碼XCU-│
│    │日下午2 時│市○○路95│        │899 號重型機│
│    │許        │號前（起訴│        │車1 部（價值│
│    │          │書誤載為高│        │5,000元）   │
│    │          │雄縣鳳山市│        │            │
│    │          │善至路與善│        │            │
│    │          │美路口）  │        │            │
└──┴─────┴─────┴────┴──────┘
附表二：
┌──┬─────┬─────┬────┬────┬─────┐
│編號│時間（民國│地點      │被告騎乘│被害人  │所得財物  │
│    │）        │          │機車    │        │          │
├──┼─────┼─────┼────┼────┼─────┤
│1   │98年4 月16│高雄市前鎮│車牌號碼│丁○○  │紅色小皮包│
│    │日上午8 時│區○○○路│XKG-965 │        │1 只（價值│
│    │53分許    │131巷口   │號重型機│        │200 元）、│
│    │          │          │車      │        │鑰匙4 支、│
│    │          │          │        │        │現金5, 630│
│    │          │          │        │        │元        │
├──┼─────┼─────┼────┼────┼─────┤
│2   │98年4 月19│高雄縣鳳山│車牌號碼│乙○○  │藍色手提包│
│    │日晚上10時│市○○○路│XKI-032 │        │1 只、消費│
│    │45分許    │206號前   │號重型機│        │券3,900 元│
│    │          │          │車      │        │、身分證2 │
│    │          │          │        │        │張（乙○○│
│    │          │          │        │        │、林瑤華）│
│    │          │          │        │        │、楊適年之│
│    │          │          │        │        │健保卡、高│
│    │          │          │        │        │雄銀行金融│
│    │          │          │        │        │卡及夢時代│
│    │          │          │        │        │會員卡各1 │
│    │          │          │        │        │張。      │
├──┼─────┼─────┼────┼────┼─────┤
│3   │98年4 月20│高雄縣鳳山│車牌號碼│甲○○  │黑色皮包1 │
│    │日下午2 時│市○○路20│XCU-899 │        │只、現金47│
│    │28分許    │8 號聯邦銀│號重型機│        │,800元、MO│
│    │          │行前      │車      │        │TOROLA行動│
│    │          │          │        │        │電話1 支  │
└──┴─────┴─────┴────┴────┴─────┘
以上正本證明與原本無異。
如不服本判決應於收受送達後10日內向本院提出上訴書狀，並應
敘述具體理由；如未敘述上訴理由者，應於上訴期間屆滿後20日
內向本院補提理由書（均須按他造當事人之人數附繕本）「切勿
逕送上級法院」。
中    華    民    國    98    年    6     月    30    日
                                書記官   楊馥如
附錄本判決論罪之法條：
刑法第320條第1項
（普通竊盜罪、竊佔罪）
意圖為自己或第三人不法之所有，而竊取他人之動產者，為竊盜
罪，處 5 年以下有期徒刑、拘役或 5 百元以下罰金。
刑法第325條第1項
（普通搶奪罪）
意圖為自己或第三人不法之所有，而搶奪他人之動產者，處 6 月
以上 5 年以下有期徒刑。


司法院資訊處製作；財團法人民間司法改革基金會備份。
